【裁判字號】    99,訴,916
【裁判日期】    990726
【裁判案由】    妨害風化
【裁判全文】
臺灣臺北地方法院刑事判決               99年度訴字第916號
公  訴  人  臺灣臺北地方法院檢察署檢察官
被      告  甲○○
上列被告因妨害風化案件，經檢察官聲請簡易判決處刑（99年度
偵字第11189號），本院認不宜依簡易判決處刑（99年度簡字第
2045號），改行通常程序，被告於準備程序進行中，就被訴事實
為有罪之陳述，本院改行簡式審判程序審理，判決如下：
    主  文
甲○○共同意圖使女子與他人為性交之行為，而媒介以營利，處
有期徒刑月，如易科罰金，以新臺幣壹仟元折算壹日。扣案行
動電話門號0000000000號SIM卡壹張、性交易所得新
臺幣仟元均沒收。
    事  實
一、甲○○與真實姓名年籍不詳之已成年之應召集團成員，基於
    意圖使女子與他人為性交行為而媒介以營利之犯意聯絡，約
    定由甲○○由民國99年4月27日起負責搭載該集團媒介性交
    易之應召女子前往從事性交易，當男客來電找應召女子時，
    即由姓名不詳之人撥打甲○○之0000-000000號行動電話，
    指示甲○○駕駛其所有之車牌號碼669-ER號營業小客車前往
    搭載應召女子至指定旅館接客，每次交易代價新臺幣（下同
    ）5,000元，其中2,000元歸應召女子所有，其餘3,000元則
    交由應召集團成員，並由應召女子支付甲○○每日8小時
    2,000元之代價，以此營利。嗣於99年4月月30日下午7時20
    分許，甲○○依應召集團成員之指示，撥打0000-000000號
    行動電話與已滿18歲之應召女子徐婉茹聯繫後，駕駛上開營
    業小客車至臺北縣三重市金陵女中前，搭載徐婉茹前往臺北
    縣新店市○○路235巷15號「挪威森林汽車旅館」812室，與
    男客陳敬德從事性交行為後，徐婉茹收取性交易代價5,000
    元後離去之際，為警臨檢查獲，並扣得徐婉茹所持有行動電
    話0000-000000號SIM卡1張及上開性交易所得5,000元（其中
    2,000元及上開行動電話SIM卡業經本院新店簡易庭以99年度
    店秩字第8號裁定沒入），旋於同日下午7時50分許，在臺北
    縣新店市○○路235巷3號前，查獲坐於上開營業小客車內等
    候徐婉茹之甲○○，並扣得甲○○所有供媒介本件性交易之
    行動電話0000-000000號（聲請簡易判決處刑書誤載為
    0000-000000 號）SIM卡1張。
二、案經臺北縣政府警察局新店分局報告臺灣臺北地方法院檢察
    署檢察官偵查後聲請簡易判決處刑。
    理  由
甲、程序部分：
    被告甲○○所犯係死刑、無期徒刑、最輕本刑為3年以上有
    期徒刑以外之罪，其等於準備程式就前揭被訴事實為有罪之
    陳述，經告知簡式審判程式之旨，並聽取其與公訴人之意見
    後，本院認無不得或不宜改依簡式審判程式進行之處，爰依
    刑事訴訟法第273條之1第1項、第284條之1，裁定由受命法
    官獨任進行簡式審判程式。
乙、實體部分：
一、上開犯罪事實，業據被告於本院審理中坦承不諱，核與徐婉
    茹、陳敬德之警詢陳稱情節相符，並有搜索扣押筆錄1紙、
    扣押物品目錄表2份、現場照片10紙附卷，及被告持有且供
    聯繫性交易之行動電話門號0000-000000號SIM卡1張扣案可
    憑，堪認被告自白與事實相符，本案事證明確，被告犯行堪
    以認定，應依法論科。
二、論罪科刑之理由：
    (一)核被告所為，係犯刑法第231條第1項意圖使女子與他人為
      性交之行為而媒介以營利罪。
    (二)被告與不詳之應召集團成員間，就上開犯行有犯意聯絡及
      行為分擔，應論以共同正犯。
    (三)爰審酌被告並無構成累犯之前案紀錄，有臺灣高等法院被
      告前案紀錄表1份在卷可考，其貪圖小利，夥同應召集團
      ，擔任馬夫，媒介應召女子徐婉茹與男客陳敬德進行性交
      之行為，並藉此營利，敗壞社會風氣，每次性交易可獲得
      5,000元，其中應召集團分得3,000元，應召女子則分得
      2,000元，被告每日2,000元之薪資則由徐婉茹支付，被告
      目前僅從事數日，所得非多，並犯後坦白承認，態度尚稱
      良好等犯罪之動機、手段、目的及造成損害等一切情狀，
      量處如主文所示之刑，並諭知易科罰金之標準。
    (四)末查扣案被告所有之手機門號0000-000000號SIM卡1片，
      為被告所有，且供本案聯繫媒介性交易之用，業據被告供
      述明確在卷可稽，爰依刑法第38條第1項第2款之規定予以
      沒收。至於徐婉茹身上扣得之尚未交給被告之性交易所得
      5,000元及其用以聯繫性交易之行動電話門號0000-000000
      號，業經本院臺北簡易庭以98年度店秩字第8號行政沒入
      其中2,000元，有該裁定之網路列印本1份在卷可考，故業
      已行政沒入部分不另為沒收，附此說明，惟未行政沒入之
      徐婉茹性交易所得其餘3,000元為不詳應召站之犯罪所得
      ，被告為該應召站之共犯，依照共犯連帶原則，應於被告
      部分宣告沒收。
三、據上論斷，依刑事訴訟法第452條、第273條之1第1項、第
    299條第1項前段，刑法第28條、第231條第1項前段、第41條
    第1項前段、第38條第1項第2款、第3款，刑法施行法第1條
    之1，判決如主文。
本案經檢察官郭力菁到庭執行職務
中    華    民    國    99    年    7     月    26    日
                  刑事第十三庭  法  官  李貞瑩
以上正本證明與原本無異。
如不服本判決應於收受送達後10日內向本院提出上訴書狀，並應
敘述具體理由；其未敘述上訴理由者，應於上訴期間屆滿後20日
內向本院補提理由書（均須按他造當事人之人數附繕）「切勿逕
送上級法院」。
                                書記官  陳鳳瀴
中    華    民    國    99    年    7     月    26    日
附錄本案論罪科刑法條
中華民國刑法第231條（圖利使人為性交或猥褻罪）
意圖使男女與他人為性交或猥褻之行為，而引誘、容留或媒介以
營利者，處 5 年以下有期徒刑，得併科 10 萬元以下罰金。以
詐術犯之者，亦同。
公務員包庇他人犯前項之罪者，依前項之規定加重其刑至二分之
一。

司法院資訊處製作；財團法人民間司法改革基金會備份。
